# 外商独资企业清算财务资料移交问题

提问人：zhu731228 时间：2010-11-09 11:14:28
外商独资企业清算结束后，所有的财务资料是直接移交给我国投资方吗？

回答人：chenyiwei
目前对于外商投资企业清算后的财务处理，仍然只有 1995 年发布的《关于外商投资企业清算期财政财务管理有关规定的通知》
（（ 95 ）财工字第 222 号），除此以外，没有其他进一步规定。建议咨询主管财政机关。